---
output: github_document
---

<!-- README.md is generated from README.Rmd. Please edit that file -->

```{r, include = FALSE}
knitr::opts_chunk$set(
  echo = FALSE, 
  message = FALSE, 
  warning = FALSE,
  fig.align = "center"
)
```

# Análise de Constatação Prévia 

Visualizações produzidas para apresentação de projeto no NEPI - Núcleo de Estudos e Pesquisa em Insolvência (PUC-SP)

```{r, echo = FALSE, message=FALSE, warning=FALSE}
#Importação das bases tidys para análise 
path_bases <-  "~/Documents/nepiPericia/data/"
importar_bases <- fs::dir_ls(path = path_bases, pattern = ".xls")

cnae_base <-
  readxl::read_excel(paste0(path = path_bases, "base_cnae.xlsx"))
perito_base <-
  readxl::read_excel(paste0(path = path_bases, "base_perito.xlsx"))

```
#### Casos deferidos e indeferidos porcentagem 
```{r quantidade-deferido}
perito_base |>
  dplyr::filter(tem_pericia == "sim") |>
  dplyr::count(deferido) |>
  dplyr::mutate(deferido = stringr::str_replace(deferido, "nao", "Não")) |>
  dplyr::mutate(deferido = stringr::str_replace(deferido, "sim", "Sim")) |>
  dplyr::mutate(prop = n / sum(n)) |>
  janitor::adorn_totals() |>
  dplyr::mutate(prop = formattable::percent(prop, 1)) |>
  purrr::set_names("Deferido", "Quantidade", "%") |>
  knitr::kable(caption = "Quantidade de processos deferidos com perícia prévia")
```

#### Atividades econômicas 

```{r quantidade-atividades}
cnae_base |>
  dplyr::filter(n_processo != "10164223420178260100") |>
  dplyr::mutate(cnae_fiscal = forcats::fct_lump_n(
    cnae_fiscal, 1, other_level = "Outros"
  )) |>  
  dplyr::count(cnae_fiscal) |>
  dplyr::arrange(cnae_fiscal) |>
  janitor::adorn_totals() |>
  dplyr::mutate(prop = n / sum(n)*2) |>
  dplyr::mutate(prop = formattable::percent(prop)) |>
  purrr::set_names("Cnae", "Quantidade", "%") |>
  knitr::kable(caption = "Atividades econômicas")
```
*Não informadas* no Comprovante de Inscrição e de Situação Cadastral da receita federal. 

#### Gráfico de barras da porcentagem das naturezas jurídicas 

```{r quantidade-natureza}
# para considerar apenas uma casa depois da virgula na label
pct <- \(x) scales::percent(x, accuracy = .1)
cnae_base |>
  dplyr::filter(n_processo != "10164223420178260100") |>
  dplyr::count(natureza, sort = TRUE) |> 
  dplyr::mutate(natureza = forcats::fct_reorder(natureza, n)) |> 
  dplyr::mutate(prop = n/sum(n)) |> 
  ggplot2::ggplot() +
  ggplot2::aes(x = prop, y = natureza, label = pct(prop)) +
  ggplot2::geom_col(fill = "#eccc40", width = .8)+
  ggplot2::geom_label(ggplot2::aes(x = prop/2), size = 3) +
  ggplot2::scale_x_continuous(labels = scales::percent, limits = c (0, 1)) +
  ggplot2::labs(x = "Proporção", y = "Natureza Jurídica") +
  ggplot2::theme_minimal(10)
```


#### Resultado da constatação prévia por natureza jurídica

```{r quantidade-resultados}
cnae_base |>
  dplyr::filter(n_processo != "10164223420178260100") |>
  dplyr::group_by(resultado_da_constatacao) |>
  dplyr::count(natureza) |>
  dplyr::mutate(natureza = forcats::fct_reorder(natureza, n, sum)) |> 
  dplyr::mutate(prop = n / sum(n)) |>
  ggplot2::ggplot() +
  ggplot2::aes(x = prop, y = natureza, label = pct(prop)) +
  ggplot2::geom_col(fill = "#eccc40") +
  ggplot2::geom_label(ggplot2::aes(x = prop/2), size = 2) +
  ggplot2::facet_wrap( ~ resultado_da_constatacao) +
  ggplot2::scale_x_continuous(labels = scales::percent, limits = c (0, 1)) +
  ggplot2::labs(x = "Proporção", y = "Natureza Jurídica") +
  ggplot2::theme_minimal(10)
```

__Obs:__ O processo com o nº processo de __10164223420178260100__ foi retidado na análise das atividades e naturezas jurídicas. 
