---
output: github_document
---

<!-- README.md is generated from README.Rmd. Please edit that file -->

```{r, include = FALSE}
knitr::opts_chunk$set(
  echo = FALSE, 
  message = FALSE, 
  warning = FALSE,
  fig.align = "center"
)
```

```{r, echo = FALSE, message=FALSE, warning=FALSE}
# Importação das bases tidys para análise 
observatorio_pronta_cnae <- readRDS("~/Documents/nepiPericia/data/observatorio_pronta_cnae.rds")
base_perito <- readRDS("~/Documents/nepiPericia/data/base_perito.rds")
observatorio_corrigida <- readRDS("~/Documents/nepiPericia/data/observatorio_corrigida.rds")

```


# Análise de Constatação Prévia 

Visualizações produzidas para apresentação de projeto no NEPI - Núcleo de Estudos e Pesquisa em Insolvência (PUC-SP). 

A base original foi adquirida pelo estudo do Observatório da Insolvência: Segunda fase da Associação Brasileira de Jurimetria. A partir dela foram realizados análises relacionados aos tipos de empresa e atividade econômicas das partes.

A Base original constavam 122 casos que apresentavam perícia prévia, mas realizando a classificação manual para a base da análise de perito foram identificados 18 casos fora do escopo (*Esse resultado será considerado na atualização da base originária*), restando portando 105 processos com perícia prévia. 

No total de casos coletados pelo Observatório da Fase 2 - Atualização foram identificados uma porcentagem de 8.79% de casos que tiveram a constatação
prévia:


```{r quantidade-pericia}
observatorio_corrigida |>
  dplyr::select(pericia) |>
  dplyr::count(pericia) |>
  janitor::adorn_totals() |>
  dplyr::mutate(prop = n / sum(n) * 2) |>
  dplyr::mutate(prop = formattable::percent(prop)) |>
  purrr::set_names("Pericia", "Quantidade", "%") |>
  knitr::kable(caption = "Pericia prévia quantidade")
```

Para a análise relacionado às empresas foi considerado a base de dados da Receita Federal do Brasil (RFB). 


#### Casos deferidos e indeferidos porcentagem 

```{r quantidade-pericia-deferido}
observatorio_corrigida |>
  dplyr::filter(pericia == "Sim") |>
  dplyr::count(deferido) |>
  dplyr::mutate(prop = n / sum(n)) |>
  janitor::adorn_totals() |>
  dplyr::mutate(prop = formattable::percent(prop, 1)) |>
  purrr::set_names("Deferido", "Quantidade", "%") |>
  knitr::kable(caption = "Quantidade de processos deferidos com perícia prévia")
```
Desses não deferidos: 

```{r quantidade-deferido}
base_perito |>
  dplyr::filter(pericia == "sim") |>
  dplyr::filter(deferido == "nao") |>
  #dplyr::select(resultado_constatacao, n_processo) |>
  dplyr::count(resultado_constatacao) |>
  dplyr::mutate(prop = n / sum(n)) |>
  janitor::adorn_totals() |>
  dplyr::mutate(prop = formattable::percent(prop, 1)) |>
  purrr::set_names("Deferido", "Quantidade", "%") |>
  knitr::kable(caption = "Quantidade de processos deferidos com perícia prévia")
```

#### Distribuição dos casos: 

```{r distribuica-casos}
observatorio_corrigida |>
  dplyr::group_by(pericia) |>
  dplyr::count(capital) |>
  dplyr::mutate(prop = n / sum(n)) |>
  janitor::adorn_totals() |>
  dplyr::mutate(prop = formattable::percent(prop) / 2) |>
  purrr::set_names("Pericia", "Capital", "Quantidade", "%") |>
  knitr::kable(caption = "Quantos distribuidos na capital")
```


#### Atividades econômicas 

```{r quantidade-atividades}
observatorio_pronta_cnae |>
  dplyr::filter(!is.na(nm_cnae)) |>
  dplyr::mutate(nm_cnae = forcats::fct_lump_n(nm_cnae, 5, other_level = "Outros")) |>
  dplyr::group_by(pericia) |>
  dplyr::count(nm_cnae) |>
  dplyr::arrange(nm_cnae) |>
  janitor::adorn_totals() |>
  dplyr::mutate(prop = n / sum(n) * 2) |>
  dplyr::mutate(prop = formattable::percent(prop)) |>
  purrr::set_names("Pericia", "Cnae", "Quantidade", "%") |>
  knitr::kable(caption = "Atividades econômicas")
```


#### Proporção dos casos identificados como processos físico

```{r quantidade-resultado}
base_perito |>
  dplyr::filter(pericia == "sim") |>
  dplyr::count(resultado_constatacao) |>
  janitor::adorn_totals() |>
  dplyr::mutate(prop = n / sum(n) * 2) |>
  dplyr::mutate(prop = formattable::percent(prop)) |>
  purrr::set_names("Resultado da constatação", "Quantidade", "%") |>
  knitr::kable(caption = "Quantidade de processos físicos")
```



#### Proporção de casos que tiveram pedido para complementação de documento

```{r quantidade-complementacao}
base_perito |>
  dplyr::filter(!is.na(complementacao_doc)) |>
  dplyr::group_by(resultado_constatacao) |>
  dplyr::count(complementacao_doc) |>
  janitor::adorn_totals() |>
  dplyr::mutate(prop = n / sum(n) * 2) |>
  dplyr::mutate(prop = formattable::percent(prop)) |>
  purrr::set_names("Desfecho", "Complementação de docs", "Quantidade", "%") |>
  knitr::kable(caption = "Complementação de documento")
```

#### Desfechos dos processos

```{r quantidade-desfechos}
pct <- \(x) scales::percent(x, accuracy = .1)
observatorio_corrigida |>
  dplyr::filter(!is.na(desfecho_final)) |>
  dplyr::mutate(desfecho_final = stringr::str_to_sentence(desfecho_final)) |>
  dplyr::group_by(pericia) |>
  dplyr::count(desfecho_final) |>
  dplyr::mutate(prop = n / sum(n)) |>
  ggplot2::ggplot() +
  ggplot2::aes(
    x = prop ,
    y = forcats::fct_reorder(desfecho_final, prop),
    label = pct(prop)
  ) +
  ggplot2::geom_col(fill = "#eccc40", width = .8) +
  ggplot2::geom_label(ggplot2::aes(x = prop / 2), size = 2) +
  ggplot2::scale_x_continuous(labels = scales::percent, limits = c (0, 1)) +
  ggplot2::facet_wrap(~ pericia) +
  ggplot2::labs(x = "Proporção", y = "Resultado Final") +
  ggplot2::theme_minimal(10)

```


#### Tempos 

```{r tempos}
observatorio_corrigida |>
  dplyr::filter(pericia == "Sim" & deferido == "Sim") |>
  dplyr::transmute("Tempo deferimento" = data_deferimento - data_dist,
                   "Tempo pericia" =  data_pericia - data_dist) |>
  tidyr::pivot_longer(c("Tempo deferimento", "Tempo pericia")) |>
  dplyr::group_by(name) |>
  ggplot2::ggplot() +
  ggplot2::aes(x = value, y = name) +
  ggridges::geom_density_ridges(
    fill = "white",
    color = 4,
    ,
    jittered_points = TRUE,
    alpha = 0.7
  ) +
  ggplot2::labs(x = "Dias", y = "Tempos") +
  ggplot2::theme_minimal(10)
```

